# 请教陈版，关于“其他综合收益-外币报表折算”，再次折算时选用什么样的汇率？

提问人：司徒尚瑾 时间：2019-07-24 11:05:08
例如：A 公司是 B 公司全资母公司，B 公司是 C 公司全资母公司，A、B、C 公司本位币分别为人民币、美元、港币。BC 合并时，按照陈老师您之前帖子的回答，应该会恢复子公司的外币报表折算差，那么恢复的这部分折算差，在向 A公司币别折算时，应该选用什么样的汇率呢

回答人：chenyiwei
“外币报表折算差额” 本身是折算的最终平衡数。在分层合并的情况下，不用考虑下层合并报表中外币折算差额的再次折算问题，而是将 B 公司的合并报表从美元折算到人民币时重新计算其合并报表层面的外币折算差额（按剩余平衡数的方法）。